Images du répertoire du notaire Damien Louis Dupont pour l'étude XXIV
Archives nationales de France
Image du répertoire du notaire Damien Louis Dupont pour l'étude XXIV
15 décembre 1739 - 2 juillet 1766
MC/RE/XXIV/8
Damien-Louis Dupont; Etude XXIV
Un registre.
Archives nationales de France
Minutes et répertoires: la loi 2008-696 du 15 juillet 2008 relative aux archives a fixé à 75 ans à compter de la date de l'acte, ou à 25 ans à compter de la date du décès de l'intéressé si ce délai est plus bref, le délai de communication des minutes et répertoires des notaires; ce délai est porté à 100 ans à compter de la date de l'acte si le document se rapporte à un mineur (code du Patrimoine, articles L213-2, 4e d et 5e).
Autres documents de l'étude (dossiers de clients, comptabilité...): s'agissant d'archives privées, ces documents sont communicables selon les modalités fixées par le déposant ou le donateur.
Certains documents ne sont pas accessibles sous leur forme originale en raison de leur mauvais état de conservation.
Répertoire entré aux Archives nationales en 1935.
462 feuillets de papier manuscrits, hauteur 38 x largeur 24 cm, foliotés par l'étude. Le registre est dans un état moyen. La reliure est à restaurer.
Registre folioté en 2003 (foliotation non visible à l'écran)
Images des répertoires de l'étude XXIV
Archives de l'étude XXIV
répertoire d'officier public ministériel
- Répertoire chronologique pour la période du 15 décembre 1739 au 2 juillet 1766, 15 décembre 1739 - 2 juillet 1766; MC/RE/XXIV/8
  Le répertoire contient les informations suivantes: 1. nature de l'acte; 2. date du,jour; 3. nom, prénom, des parties.
  répertoire
  - Liste chronologique des actes pour la période du 15 au 31 décembre 1739, 15 décembre - 31 décembre 1739; 2 r°; 1 feuillet
  - Liste chronologique des actes pour la période du 2 janvier au 31 décembre 1740, 2 janvier - 31 décembre 1740; 2 r°-15 v°; 14 feuillets
  - Liste chronologique des actes pour la période du 1er janvier au 31 décembre 1741, 1er janvier - 31 décembre 1741; 15 v°-29 v°; 15 feuillets
  - Liste chronologique des actes pour la période du 4 janvier au 31 décembre 1742, 4 janvier - 31 décembre 1742; 29 v°-41 v°; 13 feuillets
  - Liste chronologique des actes pour la période du 4 janvier au 31 décembre 1743, 4 janvier - 31 décembre 1743; 42 r°-53 r°; 12 feuillets
  - Liste chronologique des actes pour la période du 1er janvier au 31 décembre 1744, 1er janvier - 31 décembre 1744; 53 r°-65 v°; 13 feuillets
  - Liste chronologique des actes pour la période du 1er janvier au 29 décembre 1745, 1er janvier - 29 décembre 1745; 65 v°-82 r°; 18 feuillets
    Les constitutions de rentes sont inscrites à la fin de l'année.
  - Liste chronologique des actes pour la période du 2 janvier au 31 décembre 1746, 2 janvier - 31 décembre 1746; 82 r°-96 v°; 15 feuillets
    Les constitutions de rentes sont inscrites au début de l'année.
  - Liste chronologique des actes pour la période du 3 janvier au 31 décembre 1747, 3 janvier - 31 décembre 1747; 97 r°-114 v°; 18 feuillets
  - Liste chronologique des actes pour la période du 4 janvier au 31 décembre 1748, 4 janvier - 31 décembre 1748; 115 r°-131 v°; 17 feuillets
  - Liste chronologique des actes pour la période du 4 janvier au 31 décembre 1749, 4 janvier - 31 décembre 1749; 132 r°-148 r°; 17 feuillets
  - Liste chronologique des actes pour la période du 2 janvier au 31 décembre 1750, 2 janvier - 31 décembre 1750; 148 r°-162 v°; 15 feuillets
  - Liste chronologique des actes pour la période du 2 janvier au 30 décembre 1751, 2 janvier - 30 décembre 1751; 162 v°-181 v°; 20 feuillets
  - Liste chronologique des actes pour la période du 3 janvier au 31 décembre 1752, 3 janvier - 31 décembre 1752; 181 v°-197 v°; 18 feuillets
  - Liste chronologique des actes pour la période du 4 janvier au 28 décembre 1753, 4 janvier - 28 décembre 1753; 198 r°-213 r°; 16 feuillets
  - Liste chronologique des actes pour la période du 2 janvier au 30 décembre 1754, 2 janvier - 30 décembre 1754; 213 v°-228 r°; 16 feuillets
  - Liste chronologique des actes pour la période du 2 janvier au 31 décembre 1755, 2 janvier - 31 décembre 1755; 228 v°-244 v°; 17 feuillets
  - Liste chronologique des actes pour la période du 1er janvier au 31 décembre 1756, 1er janvier - 31 décembre 1756; 244 v°-258 v°; 15 feuillets
  - Liste chronologique des actes pour la période du 5 janvier au 31 décembre 1757, 5 janvier - 31 décembre 1757; 258 v°-274 v°; 17 feuillets
  - Liste chronologique des actes pour la période du 2 janvier au 30 décembre 1758, 2 janvier - 30 décembre 1758; 274 v°-296 r°; 23 feuillets
  - Liste chronologique des actes pour la période du 1er janvier au 30 décembre 1759, 1er janvier - 30 décembre 1759; 296 r°-314 r°; 19 feuillets
  - Liste chronologique des actes pour la période du 2 janvier au 31 décembre 1760, 2 janvier - 31 décembre 1760; 314 v°-333 v°; 20 feuillets
    Les constitutions de rentes sont inscrites au début et à la fin de l'année.
  - Liste chronologique des actes pour la période du 2 janvier au 31 décembre 1761, 2 janvier - 31 décembre 1761; 333 v°-356 v°; 24 feuillets
  - Liste chronologique des actes pour la période du 4 janvier au 31 décembre 1762, 4 janvier - 31 décembre 1762; 357 r°-379 r°; 23 feuillets
  - Liste chronologique des actes pour la période du 3 janvier au 31 décembre 1763, 3 janvier - 31 décembre 1763; 379 r°-396 r°; 18 feuillets
  - Liste chronologique des actes pour la période du 2 janvier au 31 décembre 1764, 2 janvier - 31 décembre 1764; 396 r°-413 v°; 18 feuillets
  - Liste chronologique des actes pour la période du 2 janvier au 31 décembre 1765, 2 janvier - 31 décembre 1765; 413 v°-445 r°; 33 feuillets
  - Liste chronologique des actes pour la période du 2 janvier au 2 juillet 1766, 2 janvier - 2 juillet 1766; 445 v°-462 v°; 18 feuillets